【裁判字號】    99,家聲,122
【裁判日期】    990621
【裁判案由】    認可離婚
【裁判全文】
臺灣臺南地方法院民事裁定             99年度家聲字第122號
聲  請  人  乙○○
代  理  人  丙○○
相  對  人  甲○○
上列當事人間聲請認可離婚事件，本院裁定如下：
    主    文
大陸地區福建省平潭縣人民法院於西元2008年（民國97年）2月
27日所為而於西元2008年4月27日生效之（2008）嵐民初字第113
號民事判決書應予認可。
聲請程序費用新臺幣壹仟元由相對人負擔。
    理    由
一、按在大陸地區作成之民事確定裁判、民事仲裁判斷，不違背
    臺灣地區公共秩序或善良風俗者，得聲請法院裁定認可，臺
    灣地區與大陸地區人民關係條例第74條第1項定有明文。
二、本件聲請意旨略以：聲請人係大陸地區人民，前在大陸地區
    訴請與相對人離婚，業經大陸地區福建省平潭縣人民法院（
    2008）嵐民初字第113號民事判決准許兩造離婚確定，並經
    福建省平潭縣公證處以（2009）嵐證內字第0551號、（2010
    ）嵐證內字第0602號公證在案，聲請人為此爰聲請鈞院裁定
    認可該確定判決書等語，並提出大陸地區福建省平潭縣人民
    法院（2008）嵐民初字第113號民事判決書、（2008）嵐法
    證字第11374號生效證明書、福建省平潭縣公證處（2009）
    嵐證內字第0551號及（2010）嵐證內字第0602號公證書、財
    團法人海峽交流基金會（99）核字第052186號及052180號證
    明為證。
三、經查：聲請人提出之大陸地區福建省平潭縣人民法院（2008
    ）嵐民初字第113號民事判決書、（2008）嵐法證字第11374
    號生效證明書、福建省平潭縣公證處（2009）嵐證內字第05
    51號及（2010）嵐證內字第0602號公證書，業經我國財團法
    人海峽交流基金會驗證，有該基金會（99）核字第052186號
    及052180號證明在卷足憑，則該判決書自堪信為真正。次查
    ，上開判決係就聲請人與相對人間之離婚事件所為之裁判，
    由大陸地區福建省平潭縣人民法院管轄審理，並未違背我國
    有關離婚事件專屬管轄之規定。又其判決內容略以：原告乙
    ○○與被告甲○○婚前缺乏了解，感情基礎差，婚後雙方又
    一直未共同生活，無法建立起夫妻感情，被告對原告提出離
    婚訴訟主張未作口頭或書面辯詞予以反駁，視其放棄抗辯權
    。為此，可以認定原、被告之間的夫妻感情確已破裂，對原
    告的離婚訴請，本院予以支持等情。核其判決離婚所舉事由
    ，亦與我國民法第1052條第2項規定並無不合，堪認該判決
    不違背臺灣地區之公共秩序或善良風俗。從而，本件聲請經
    核尚無不合，應予認可。
四、依臺灣地區與大陸地區人民關係條例第1條後段、第41條第
    1項，非訟事件法第21條第2項、第24條第1項，民事訴訟法
    第78條，裁定如主文。
中    華    民    國    99    年    6     月    21    日
                  家事法庭    法  官  葉惠玲
以上正本係照原本作成
如對本裁定抗告須於裁定送達後10日內向本院提出抗告狀
中    華    民    國    99    年    6     月    21    日
                              書記官  謝麗首

司法院資訊處製作；財團法人民間司法改革基金會備份。
